DANIEL SANCHO JARA

Desarrollador Web Full Stack

CONTACTO

- d.sancho.23@hotmail.com
 - +34 644743458
 - Valencia, Spain 👂
 - LinkedIn in
 - Github 👩
- https://dani-sancho.github.io/

EDUCATION

Técnico superior en Desarrollo de Aplicaciones Web IES Conselleria 2017 - 2018 Valencia, España

> Técnico en Sistemas Microinformáticos y Redes IES Conselleria 2015 - 2016 Valencia, España

HABILIDADES PROFESIONALES

Lenguajes

HTML CSS

SCSS

JavaScript

PHP

MySQL + MariaDB

Gi

TypeScript

SOBRE MÍ

Soy un apasionado del diseño web con gran experiencia Front-End, y con un nivel alto en el manejo de bases de datos y Back-End PHP, con experiencia demostrable en Infortisa S.L. desarrollando y manteniendo aplicaciones Web con código documentado y reusable. Me encanta aprender y desarrollar cosas nuevas, y siempre estoy dispuesto a enfretarme a nuevos retos y dificultades, incluyendo el aprendizaje de nuevos frameworks o estructuras.

Por lo general, la mayoría de los Front-End suelen seguir un patrón, adoptando los estilos, plantillas y herramientas ya establecidas y yo, además de ello, soy el que define toda esa estructura, pudiendo así, crear plantillas desde cero, o bien adaptarme a un diseño ya establecido.

OBJETIVO PROFESIONAL

Mi objetivo es aportar tanto mi potencial como mis conocimientos en una empresa que me ayude a crecer tanto personal como profesionalmente.

Estos tres últimos años he estado teletrabajando de forma híbrida, y
considero que es la forma en la que más motivado me siento y en la que
mejor puedo explotar mi capacidad, por lo que estaré encantado de
asumir un puesto híbrido o de teletrabajo.

EXPERIENCIA LABORAL

Full Stack Developer

INFORTISA S.L.

Junio 2018 - Actualidad / Valencia

- Desarrollo y diseño de aplicaciones Web Responsive
- Mantenimiento de aplicaciones Web
- Gestión de bases de datos
- Creación y mantenimiento de Ajax con PHP
- Creación y mantenimiento de modelos y controladores con PHP
- Optimización, explicación y reusabilidad del código
- Gestión de tareas mediante Freedcamp y Youtrack, con metodología Kanban y Scrum
- Control de version con Git

Libererías y Estándares

jQuery JWT MVC Smarty Youtrack, Freedcamp

Frameworks

Ionic (Cordova, Capacitor, WebApp)

Angular

redirección a controladores

Sistemas Operativos

Windows (7, 8, 10) Linux (Ubuntu) Orientado, Instruido y ayudado en un entorno de teletrabajo a 8
 programadores Junior y 1 programador Intermedio incorporados al
 equipo de Desarrollo, tanto en metodologías Front-End como Back-End.
 En el desarrollo se diseñaron una serie de 10 ejercicios prácticos para
 que fueran cogiendo práctica con nuestra forma de trabajar.

Coordinador Desarrollo Web

INFORTISA S.L.

Enero 2021 - Diciembre 2021 / Valencia

• Líder de proyectos y coordinador del equipo, con 3 compañeros de trabajo a mi cargo.

Desarrollo móvil con Angular e Ionic

INFORTISA S.L.

Febrero 2021 - Junio 2021 / Valencia

- Desarrollo y diseño de aplicación android nativa desde 0 con Cordova.
- Documentado funcionamiento y código de la aplicación.